臺灣臺南地方法院刑事判決　　　　　　　94年度訴緝字第32號
公　訴　人　臺灣臺南地方法院檢察署檢察官
被　　　告　乙○○
　　　　　　　　　　現另案於臺灣臺中監獄執行中
選任辯護人　洪茂松律師
上列被告因毒品危害防制條例案件，經檢察官提起公訴（九十一
年度偵字第一三０五三號），經本院判決如下：
    主  文
乙○○共同意圖販賣而持有第一級毒品，累犯，處有期徒刑拾貳
年陸月。扣案第一級毒品海洛因肆包共重壹佰參拾點肆伍公克（
驗餘淨重）、第二級毒品安非他命玖包共重貳佰捌拾柒點玖壹公
克（驗餘淨重），均沒收銷燬之，扣案包裝袋拾參個、分裝夾鍊
袋玖拾陸個、電子磅秤壹台，均沒收之。
    事  實
一、乙○○前於民國八十五年間，因贓物等案件，經台灣高等法
    院台中分院以八十六年度上易字第一０五三號判決判處有期
    徒刑六月確定，嗣於八十七年三月三日執行完畢。乙○○另
    因違反麻醉藥品管理條例及偽造文書等案件，經台灣高等法
    院台南分院、台灣高等法院台中分院分別以八十六年度上訴
    字第一七０三號判決、八十九年度上訴字第一三九０號判決
    ，各判處有期徒刑五年八月、十月確定，並接續執行。嗣於
    九十一年四月八日假釋出監，且應於九十四年三月十七日假
    釋期滿。詎乙○○猶不知悔改，於九十一年十二月八日，在
    台南市○○路「隨緣」茶藝館，洽遇綽號「阿輝」之真實姓
    名年籍不詳之成年男子，乙○○向綽號「阿輝」者表示其待
    業中，欲尋找賺錢管道，綽號「阿輝」者乃向乙○○提議販
    賣第一級毒品海洛因及第二級毒品安非他命圖利，乙○○遂
    與綽號「阿輝」者共同基於意圖販賣第一級毒品海洛因及第
    二級毒品安非他命之犯意聯絡，由綽號「阿輝」者交付第一
    級毒品海洛因四包，共重一百三十．四五公克（驗餘淨重）
    及第二級毒品安非他命九包，共重二百八十七‧九一公克（
    驗餘淨重），與預備供販賣前開毒品所用之分裝夾鍊袋九十
    六個、電子磅秤一台等物。乙○○因而持有前開第一級毒品
    海洛因及第二級毒品安非他命。乙○○取得前開第一級毒品
    海洛因及第二級毒品安非他命、分裝夾鍊袋、電子磅秤等物
    後，旋將之置於其所駕駛之車號：ＢＤ─３７１５號自用小
    客車之前座左右車門下小密窩內，以避警方查緝。嗣經台南
    縣警察局永康分局警員林建男等人，於九十一年十二月八日
    二十三時三十分許，在台南縣永康市○○街四九八巷十七號
    前，見乙○○形跡可疑，而對前開自用小客車進行搜索，因
    而扣得前開第一級毒品海洛因及第二級毒品安非他命、分裝
    夾鍊袋九十六個、電子磅秤一台而查獲上情。
二、案經台南縣警察局永康分局報告台灣台南地方法院檢察署檢
    察官偵查起訴。
    理  由
壹、程序部分：
一、
（一）查本案扣案之第一級毒品海洛因重一百三十．四五公克及
      第二級毒品安非他命重二百八十七‧九一公克，與分裝夾
      鍊袋九十六個、電子磅秤一台等物，均係台南縣警察局永
      康分局警員林建男等員警於九十一年十二月八日二十三時
      三十分許，在台南縣永康市○○街四九八巷十七號前，對
      被告乙○○所駕駛之車號：ＢＤ─３７１５號牌小客車執
      行搜索，而在該自用小客車之前座左右車門下小密窩內所
      查獲等情，業據證人林建男於本院審理時結證屬實，並有
      台南縣警察局永康分局扣押物品目錄表一份在卷可稽，此
      部分事實應堪認定。又證人林建男等員警執行本案搜索時
      ，並未持用搜索票，而其等執行本案搜索之依據，係援引
      刑事訴訟法第一百三十一條之一第一項所示之同意搜索之
      規定一節，業據證人林建男於本院審理時結證在案，參以
      卷附之台南縣警察局永康分局搜索、扣押筆錄所勾選之依
      據為「經受搜索人出於自願性同意搜索。」一欄，此部分
      事實亦堪認定。
（二）惟按搜索，應用搜索票；搜索，經受搜索人出於自願性同
      意者，得不使用搜索票，刑事訴訟法第一百二十八條第一
      項、第一百三十一條之一第一項分別定有明文。是證人林
      建男等員警欲對被告所駕前開自用小客車執行搜索時，原
      則上需持搜索票，如未持搜索票，則應取得被告之同意或
      有其他得無票搜索之法定事由始得為之。然訊據被告於本
      院審理時，堅詞否認曾同意證人林建男等員警對其所駕前
      揭自用小客車執行搜索，被告供稱：證人林建男等員警，
      未經其同意擅行搜索其所駕前開自用小客車等語。參以被
      告於經證人林建男等人執行搜索後，並為其製作筆錄時，
      經證人林建男詢以是否出於自願接受搜索時，被告亦回答
      ：「我沒有出於自願接受檢查」等語一節，業據本院勘驗
      被告於九十一年十二月八日之警詢筆錄之錄音內容屬實（
      參見本院卷二第一五頁），是被告於本院審理時前開所供
      ，尚非無據。另台南縣警察局永康分局搜索扣押筆錄內，
      「經受搜索人出於自願性同意搜索。」一欄下方，雖經被
      告簽名並蓋指印，然證人林建男於本院審理時，結證稱：
      該搜索扣押筆錄，係其等執行搜索後，至派出所製作筆錄
      前，始讓被告簽名製作等語（參見本院卷二第五六頁），
      故該搜索筆錄之製作，係執行搜索後，始行製作，故亦難
      以該搜索扣押筆錄內之記載，即認被告確曾同意本案搜索
      。此外，亦無其他證據足資佐證證人林建男等員警對前開
      自用小客車執行搜索之際，確已獲得被告之同意，是應認
      證人林建男等員警，於本案執行搜索時，並未獲得被告之
      同意。除此之外，亦無證據顯示本案有何其他法定得以未
      持搜索票卻可加以搜索之情狀，從而證人林建男等員警，
      於未經被告同意，且未持搜索票之情形下，逕行搜索被告
      所駕前開自用小客車之舉，自屬與法有違。
二、
（一）按除法律另有規定外，實施刑事訴訟程序之公務員因違背
      法定程序取得之證據，其有無證據能力之認定，應審酌人
      權保障及公共利益之均衡維護，刑事訴訟法第一百五十八
      條之四定有明文。申言之，刑事訴訟係以確定國家具體之
      刑罰權為目的，為保全證據並確保刑罰之執行，於訴訟程
      序之進行，固有許實施強制處分之必要，惟強制處分之逮
      捕、搜索、扣押，足以侵害個人之人身自由權、隱私權及
      財產權，若為達訴追之目的而漫無限制，許其不擇手段為
      之，於人權之保障，自有未周，故基於維持正當法律程序
      、司法純潔性及抑止違法偵查之原則，實施刑事訴訟程序
      之公務員不得任意違背法定程序實施搜索、扣押；至於違
      法搜索扣押所取得之證據，若不分情節，一概以程序違法
      為由，否定其證據能力，從究明事實真相之角度而言，難
      謂適當，且若僅因程序上之瑕疵，致使許多與事實相符之
      證據，無例外地被排除而不用，例如案情重大，然違背法
      定程序之情節輕微，若遽捨棄該證據不用，被告可能逍遙
      法外，此與國民感情相悖，難為社會所接受，自有害於審
      判之公平正義，因此，對於違法搜索所取得之證據，為兼
      顧程序正義及發現實體真實，應由法院於個案審理中，就
      個人基本人權之保障及社會安全之維護，依比例原則及法
      益權衡原則，予以客觀之判斷，亦即應就 (一)違背法定
      程序之情節。(二)違背法定程度時之主觀意圖。(三)侵害
      犯罪嫌疑人或被告權益之種類及輕重 (即程序之違反是否
      有緊急或不得已之情形）。(四)犯罪所生之危險或實害。
      (五)禁止使用證據對於預防將來違法取得證據之效果。(
      六)偵審人員如依法定程序，有無發現該證據之必然性。(
      七)證據取得之違法對被告訴訟上防禦不利益之程度等情
      狀予以審酌，以決定應否賦予證據能力，最高法院九十年
      度臺上字第六六五八七號、九十一年度臺上字第五六五三
      號、九十二年度臺上字第二五七四號、九十三年度臺上字
      第六四四號著有判決可資參照。
（二）查本件承辦員警於未獲得被告之同意，且未持有搜索票之
      情形下，逕行搜索被告所駕駛之前開自用小客車，此舉顯
      屬違反刑事訴訟法第一百三十一條之一第一項、第一百二
      十八條之規定，且其違法搜索之過程，顯已侵犯被告之隱
      私權。然本案證人林建男等員警對被告所駕前開自用小客
      車執行搜索雖與法有違，但本案證人林建男等員警搜索被
      告所駕前開自用小客車，因而查獲被告持有第一級毒品海
      洛因四包重一百三十．四五公克及第二級毒品安非他命九
      包重二百八十七‧九一公克，與分裝夾鍊袋九十六個、電
      子磅秤一台等物，已如前述。是被告持有毒品之數量甚鉅
      ，如經流入市面，影響社會治安及國人健康之情節不可謂
      為不大，從而本院審酌承辦員警於此案中所侵害被告隱私
      權之程度，與被告非法持有大量毒品對國民健康、社會治
      安所產生之影響相較以觀，應認被告非法持有大量毒品，
      對社會大眾所造成之危險，業已超越承辦員警於本案偵查
      過程中所侵害被告隱私權所生之危害。故認證人林建男等
      員警於本案搜索扣得之前揭第一級毒品海洛因及第二級毒
      品安非他命、與分裝夾鍊袋、電子磅秤等物，仍得採為證
      據。
二、
（一）按訊問被告，應全程連續錄音；必要時，並應全程連續錄
      影。但有急迫情況且經記明筆錄者，不在此限。筆錄內所
      載之被告陳述與錄音或錄影之內容不符者，除有前項但書
      情形外，其不符之部分，不得作為證據，刑事訴訟法第一
      百條之一第一項、第二項分別定有明文。查被告於九十一
      年十二月九日之警詢筆錄中所載：（問：所查扣的安非他
      命跟海洛因是否作為意圖販賣之用？）「答：是。但是剛
      買回來還沒賣出去就被警方查獲。」、（問：所查扣之電
      子磅秤，是否作為磅秤安非他命及海洛因分裝販賣圖利之
      用？）「答：是要磅秤安非他命及海洛因分裝販賣圖利之
      用。」、（問：所查扣之分裝夾鍊袋是否作為分裝安非他
      命及海洛因分裝販賣圖利之用？）「答：是的。」部分內
      容（參見被告九十一年十二月九日警詢筆錄第二頁第四行
      起至同頁第九行），經本院勘驗該次警詢錄音帶之錄音內
      容，員警詢問及被告回答之內容應係如下：（問：所查扣
      的安非他命跟海洛因是否作為意圖販賣之用？【換台語】
      是要拿來賣的喔，阿你才有這些東西？【暫停鍵聲】哈啊
      ，那些、那些安非他命和海洛因是否作為意圖販賣之用）
      ？「答：【未聽到被告回答之言語】」、（問：【台語】
      卡大聲ㄟ啦，你那些就... 嘿，阿、啊、甘有賣出去？）
      、「答：有啊，從拿來還沒賣啊。」、（問：喔，還沒賣
      就被警察抓到了？）「答：剛拿回來而已。」、（問：喔
      ，剛拿回來，還沒賣就被警察抓到了？）「答：【未聽到
      被告回答之言語】」、（問：所查扣之電子磅秤啦喔，是
      否作為磅秤安非他命及海洛因分裝販賣圖利之用？【換台
      語】那個磅秤，甘是要用來秤這些藥的，要賣的？那支磅
      秤？是不是啊？因為我跟你說喔，你之前還沒去賣出去，
      我們警方就抓到你了，那你拿這支磅秤的意思是不是要磅
      秤一斤安非他命跟海洛因分裝圖利之用？）、（問：卡大
      聲點啦... 【被告清喉嚨聲】.. 要不要倒茶給你喝？
      ）、（問：喔... 你說大聲點，要不然錄音機錄不到。）
      、（問：作為分裝安非他命跟海洛因販賣圖利之用？那個
      袋子？啊已經查扣之安非他命跟海洛因打算如何計價賣出
      ，就是要以什麼價格把它賣出去？譬如說，安非他命１公
      克多少？海洛因１公克多少？要怎樣算它的價錢？）「答
      ：我又不會算，我還要向別人請教。」（參見本院卷二第
      一七頁）。依此，被告九十一年十二月九日警詢筆錄之錄
      音內容，經本院勘驗結果，被告就警員前開問題是否確有
      回答，及其回答之內容，因無法自錄音記錄獲得確認，參
      諸前開規定，應認被告九十一年十二月九日警詢筆錄，與
      本院勘驗當日錄音內容不符者，不得作為證據。
貳、實體部分：
一、訊據被告於本院審理時，固坦承於前揭時地為警在其所駕之
    車號：ＢＤ─３７１５號小客車前座左右車門下小密窩內查
    獲第一級毒品海洛因四包共重一百三十．四五公克及第二級
    毒品安非他命九包共重二百八十七．九一公克，與分裝夾鍊
    袋九十六個、電子磅秤一台等物，惟矢口否認涉有意圖販賣
    而持有第一級毒品海洛因及第二級毒品安非他命等犯行，辯
    稱：扣案之毒品均係顏正雄於九十一年四月間某日，攜至其
    與證人丙○○共同位於台南縣永康市○○路八九九巷五號住
    處寄放，伊於為警查獲當日，原欲將扣案毒品交還予顏正雄
    之母，然未及交付，即為警查獲，並無販賣扣案毒品之意云
    云。辯護意旨則以：綽號「阿輝」者即為丁○○，然丁○○
    於九十一年四月二十四日出境後，迄今未歸，被告於九十一
    年十二月九日警詢中所供，扣案毒品為綽號「阿輝」者於九
    十一年十二月八日所交付，顯與事實不符，不得作為認定被
    告涉有意圖販賣第一級毒品、第二級毒品犯行之依據云云。
二、經查：
（一）被告於九十一年十二月八日二十三一時三十分許，經警至
      其位於台南縣永康市○○街四九八巷十七號住處前，在其
      所駕車號：ＢＤ─３７１５號小客車前座左右車門下小密
      窩內查獲第一級毒品海洛因四包共重一百三十．四五公克
      及第二級毒品安非他命九包共重二百八十七‧九一公克，
      與分裝夾鍊袋九十六個、電子磅秤一台等物等情，業據被
      告於偵審中供承不諱，核與證人即當日執行搜索之警員林
      建男於本院審理時，到庭結證相符，並有前揭第一級毒品
      海洛因及第二級毒品安非他命、分裝夾鍊袋九十六個、電
      子磅秤一台等物扣案可參，此部分事實應堪認定。另扣案
      之毒品分屬第一級毒品海洛因及第二級毒品安非他命等情
      ，業經法務部調查局及刑事警察局鑑定屬實，各有調查局
      九十二年一月十四日調科壹字第二０００四一八三號鑑定
      通知書（參見偵卷第一一六頁）、刑事警察局九十二年二
      月二十日刑鑑字第０九一０三三七五０六號鑑驗通知書（
      參見偵卷第一八一頁）各一份在卷可參，此部分事實亦堪
      認定。
（二）被告於九十二年十二月八日為警查獲前開毒品及夾鍊袋、
      電子磅秤等物後，旋於翌日上午經警為其製作筆錄，經警
      詢以前開毒品、夾鍊袋、電子磅秤等物之來源及用途時，
      被告供稱：扣案毒品與其他物品，均係其於九十一年十二
      月八日，在台南市○○路，店名「隨緣」之茶藝館內，遇
      見一綽號「阿輝」之成年男子，而經綽號「阿輝」者所交
      付，被告並另供稱：綽號「阿輝」者告知可將其所取得之
      第一級毒品海洛因及第二級毒品安非他命出售牟利，販售
      後所得再行交還即可等語，業經本院當庭勘驗被告於九十
      一年十二月九日在台南縣警察局永康分局大橋派出所為警
      詢問時之錄音屬實（參見本院卷二第二０頁），參以被告
      為警查獲時，所持有之第一級毒品海洛因四包重達一百三
      十．四五公克、第二級毒品安非他命九包重達二百八十七
      ‧九一公克，其所持有之毒品數量甚為龐大，且另持有販
      賣毒品通常所需之電子磅秤與分裝夾鍊袋等物，堪認被告
      於前開警詢中所供，前開毒品係綽號「阿輝」者所交付，
      欲供其等販售牟利等語，與事實相符，應堪採信。
（三）被告於本院審理時，雖改稱：扣案毒品均係綽號「阿輝」
      之丁○○於九十一年四月初某日所寄放，然證人丁○○寄
      放後，旋即出國，迄今未返，故該些毒品及其他物品均留
      置於其住處，其因而持有前開毒品，並非其意圖販賣而持
      有扣案之毒品云云。惟丁○○於九十一年四月二十四日自
      高雄小港機場出境後，迄今未返等情，有入出境查詢結果
      一份在卷可稽（參見本院卷二第六五頁）。復參以被告本
      有施用第一級毒品海洛因及第二級毒品安非他命之惡習（
      參見本院卷二第九八頁），是丁○○當無將重達一百三十
      ．四五公克之第一級毒品海洛因、二百八十九．一一公克
      之第二級毒品安非他命等如此大量之毒品寄放於被告處，
      而不畏被告自行取走施用之理。此觀被告於本院審理時，
      自承其認毒品放在該處，將會遭其自行施用等語（參見本
      院卷二第九九頁）亦明。況毒品久經政府大力查緝，量少
      價昂，扣案毒品之數量如此龐大，價值不菲，扣案毒品倘
      若確係丁○○所寄放，當無置於被告處達八個月之久，始
      終不聞不問之理。然被告於本院審理時竟供稱：丁○○寄
      放毒品後，旋即出國，且未曾再與其聯絡云云，是被告前
      開所辯，與其所述丁○○之舉止，顯與常情有違，難以採
      信。
（四）證人丙○○於本院審理時結證稱：九十一年四月初某日，
      丁○○曾攜帶黑色皮包一只，至其與被告位於台南縣永康
      市○○路八九九巷五號之住處，丁○○原稱五月初將會取
      回，然事後並未取回，至九十一年十月中旬某日，被告擅
      自將黑色皮包取出，並施用其中毒品，其見狀，認被告戒
      毒後，復行施用，乃與被告發生口角，被告並因而離開其
      等住處。事後其將該黑色皮包移置被告位於台南縣永康市
      ○○街四九八巷十七號住處，並通知被告自行至該處查看
      云云。惟證人丙○○與被告本屬同居男女朋友關係，其所
      為之證詞本非無迴護被告之疑慮。況縱認證人丙○○前開
      證詞均係屬實，然本案毒品為警查獲時，係以夾鍊袋分裝
      ，置於被告所駕前揭自用小客車左右前車門下方密窩處一
      節，已如前述，此與證人丙○○前開所證：證人丁○○寄
      放之毒品係以黑色皮包承裝之情狀，亦有不同。是扣案毒
      品是否確係證人丙○○所見證人廖政雄寄放之毒品，即難
      肯認。另被告於九十一年十二月八日為警查獲當日，即曾
      以電話與證人丙○○聯絡等情，業據證人丙○○於本院審
      理時結證屬實，核與被告同日庭訊所供相符，此部分事實
      應堪認定。足見被告與證人丙○○於查獲本案前後，係處
      於得以立即聯絡之狀態。故倘若被告於本院審理時所辯：
      扣案毒品即係丁○○寄放之物，證人丙○○並於現場目睹
      ，且證人丙○○亦屬可立即聯絡之證人，衡情被告當可聲
      請傳訊證人丙○○到庭應訊，即可立即澄清本案事實。然
      被告於九十一年十二月八日為警查獲後，至九十二年二月
      二十六日經檢察官聲請具保停止羈押止，近三個月期間，
      前後應訊多次，雖亦曾提及前開毒品中之第一級毒品海洛
      因部分，係丁○○所寄放等情，然始終未曾提及丁○○寄
      放之際，證人丙○○亦在現場目睹一節，是被告事後辯稱
      ：扣案毒品均係丁○○所寄放云云，顯係事後卸責之詞，
      尚無可採。綜此，故尚難以證人丙○○前開所為之證詞，
      即認被告前開所辯屬實。
（五）被告雖另辯稱：案發當日，其原欲將扣案毒品攜至丁○○
      位於台南縣鹽水鎮住處，交還予丁○○之母云云。然依被
      告所供與證人丙○○所證，丁○○係以黑色皮包承裝毒品
      交付予被告，是被告亦應將黑色皮包直接交還予丁○○之
      母即可，此觀證人丙○○於本院審理時證稱：其與被告發
      生爭執後，即將丁○○所寄放之黑色皮包，自行駕車送至
      被告位於台南縣永康市○○街四九八巷十七號住處，並置
      於該處。於駕車期間，其係將黑色皮包置於所駕車輛之座
      位上，並未將黑色皮包內所承裝之物予以分裝等語（參見
      本院卷二第八六頁）亦可得知。然被告捨此不為，卻將扣
      案毒品分別置於所駕前開車輛車門處，特意挖取避免為警
      查獲之密封窩處，足見其辯稱前開毒品均係丁○○所寄放
      ，為警查獲當日，本其欲將該扣案之毒品交予丁○○之母
      云云，與事實不符，尚無可採。
（六）另被告於九十一年十二月警詢筆錄中，業已敘明其不知綽
      號「阿輝」者之真實姓名等情（參見本院卷二第二０頁至
      第二一頁），參以證人丙○○於本院審理時結證稱：丁○○為被告之友，其與被告同居期間，丁○○經常至其等前
      開住處找被告等語（參見本院卷二第七六頁），是被告當
      無不知丁○○真實姓名之理，然其前開警詢中卻稱不知綽
      號「阿輝」者之真實姓名，足見其於警詢中所述綽號「阿
      輝」之人並非丁○○。況被告於偵查中應訊中，曾兩度辯
      稱丁○○寄放第一級毒品海洛因於其住處，惟均未提及寄
      放毒品之丁○○，即為其於警詢中所指之綽號「阿輝」者
      （參見偵卷第二一頁、第一六九頁），此亦足以佐證被告
      於警詢中所述綽號「阿輝」者，並非丁○○。辯護意旨徒
      以：綽號「阿輝」之證人丁○○於九十一年四月二十四日
      業已出國，迄今未返，無法於九十一年十二月八日交付扣
      案毒品予被告等情，而認被告於前開警詢中所供均屬不實
      云云，尚無可採。
（七）被告於本院審理時雖辯稱：九十一年十二月八日為警查獲
      其持有前開毒品，並經警為其製作筆錄時，因懼其子即同
      在現場之證人吳明桂亦遭警方一併移送，故配合警方而為
      向綽號「阿輝」者取得扣案毒品以供販賣之供述，該份警
      詢筆錄之內容與事實不符云云。惟被告於該次警詢中所陳
      有關遇見綽號「阿輝」者，及綽號「阿輝」者提議出售毒
      品牟利等情事，均係被告自行供出，並非詢問之員警所誘
      導等情，業經本院勘驗屬實（參見本院卷二第二０頁），
      是被告稱因懼其子遭移送而配合警方為前開供述云云，顯
      屬事後卸責之詞，當無可採。
（八）另被告於台南縣警察局永康分局刑事組製作第二份警詢筆
      錄供稱：扣案第一級毒品海洛因、第二級毒品安非他命均
      係其向「李國禎」所購，並欲出售牟利云云（參見被告九
      十一年十二月九日警詢筆錄），復於偵查中供稱：扣案第
      二級毒品安非他命係「李國禎」所交付，命其試用云云（
      參見偵卷第一六九頁），是被告就扣案毒品是否來購自「
      李國禎」，抑或「李國禎」所交付，命其試用，前後供述
      不一，且被告於本院審理時，復否認此部分陳述之真實性
      ，此外亦無其他證據足資佐證被告前開有關「李國禎」部
      分之供述，故應認被告此部分供述，與事實不符，尚難採
      信，附此敘明。
三、綜上所述，被告意圖販賣而持有第一級毒品海洛因、第二級
    毒品安非他命之犯行，已臻明確，應堪認定，應依法論科。
四、查被告行為後，毒品危害防制條例業於九十二年七月九日修
    正公布全文三十六條；並自公布後六個月即九十三年一月九
    日施行，修正後之新法第五條第一項、第二項分別規定：「
    意圖販賣而持有第一級毒品者，處無期徒刑或十年以上有期
    徒刑，得併科新臺幣七百萬元以下罰金。」，「意圖販賣而
    持有第二級毒品者，處五年以上有期徒刑，得併科新臺幣五
    百萬元以下罰金。」，與修正前毒品危害防制條例第五條第
    一項、第二項之規定，法定刑度相同，故應適用裁判時之法
    律。故核被告所為，係犯毒品危害防制條例第五條第一項之
    意圖販賣而持有第一級毒品罪、同條例第五條第二項之意圖
    販賣而持有第二級毒品罪。被告持有第一級毒品、第二級毒
    品之低度行為，應為意圖販賣而持有第一級毒品、第二級毒
    品之高度行為所吸收，不另論罪。被告與綽號「阿輝」者，
    就前開犯行間，具有犯意聯絡及行為分擔，俱為共同正犯。
    被告以一持有行為觸犯意圖販賣而持有第一級毒品罪、及意
    圖販賣而持有第二級毒品罪，為想像競合犯，應依刑法第五
    十五條前段之規定，從一重之意圖販賣而持有第一級毒品罪
    處斷。另被告前於八十五年間，因贓物等案件，經台灣高等
    法院台中分院以八十六年度上易字第一０五三號判決判處有
    期徒刑六月確定，嗣於八十七年三月三日執行完畢等情，有
    台灣高等法院被告全國前案紀錄表一份在卷可稽。被告於有
    期徒刑執行完畢後，五年內再犯本件法定刑有期徒刑以上之
    罪，為累犯，應依刑法第四十七條之規定，除無期徒刑部分
    不得加重外，加重其刑。另辯護意旨雖以被告所為符合證人
    保護法第十四條之規定，應依證人保護法第十四條之規定減
    輕其刑云云。惟按證人保護法第二條所列刑事案件之被告或
    犯罪嫌疑人，於偵查中供述與該案案情有重要關係之待證事
    項或其他共犯之犯罪事證，因而使檢察官得以追訴該案之其
    他共犯者，以經檢察官事先同意者為限，就其因供述所涉之
    犯罪，減輕或免除其刑，證人保護法第十四條第一項定有明
    文。是欲適用前開證人保護法之相關規定減輕或免除其刑者
    ，需已經檢察官事先同意為必要，且需供出該案案情有重要
    關係之待證事項或共犯之犯罪事證，始得適用前開規定而獲
    減刑或免刑之寬典。然本案被告於偵查中雖曾向檢察官表示
    可供出毒品來源，並經檢察官同意適用證人保護法相關規定
    ，然被告於九十二年二月二十六日經承辦檢察官向本院聲請
    具保停止羈押後，旋即逃逸無蹤，且經承辦檢察官傳喚拒不
    到庭，故承辦檢察官於九十二年四月十一日諭知停止被告適
    用證人保護法之相關規定（參見偵卷第一九四頁）。且被告
    始終未曾供稱綽號「阿輝」者之真實姓名或得以追查之相關
    線索，故迄今仍未能查知綽號「阿輝」者之真實身分，故被
    告所為自與證人保護法第十四條之相關規定不符，當無適用
    前開規定減輕刑責之餘地。另辯護意旨雖另主張被告曾向警
    方供出相關毒品犯罪之網路，業經台灣南投地方法院檢察署
    檢察官查獲毒品製造工廠，並提起公訴，故認被告此部分行
    為符合證人保護法第十四條之規定，應有減刑之適用云云。
    惟證人保護法第十四條減刑之規定僅適用於就本案相關之事
    項，被告縱於另案曾為供述因而查獲毒品製造工廠，然與本
    案無涉，自無於本案中援引相關資料，而為證人保護法第十
    四條減刑規定之適用，附此敘明。爰審酌被告犯罪動機、目
    的、手段、持有毒品數量龐大，對社會治安影響甚鉅、假釋
    中再犯本案、犯罪後於警詢初次應訊時坦承犯行，嗣後復於
    偵查及本院審理時否認行犯行之態度等一切情狀，量處如主
    文所示之刑，以資懲儆。另公訴意旨雖以被告於假釋期間再
    犯本案，且持有毒品數量龐大，因而求處無期徒刑等情。惟
    本院審酌被告為警查獲當日，即行供出實情，尚非毫無悔意
    ，認量處如主文所示之刑，已足生警惕之效，附此敘明。末
    按沒收為從刑之一種，且與主刑有從屬關係，倘行為後法律
    有變更，而修正前與修正後之刑度相同；或修正後之新法有
    利於行為人；或僅修正從刑未修正主刑時，因沒收部分不生
    比較新舊法問題，則主刑依從新原則後，從刑亦應適用修正
    後之法律。若主刑、從刑均已修正，主刑依刑法第二條第一
    項但書規定，應適用最有利於行為人之舊法時，依從刑從屬
    於主刑原則，不得就新舊法予以割裂適用，應一律適用修正
    前之法律，最高法院九十年度台上字第一七三一號判決可資
    參照。查毒品危害防制條例第十八條第一項關於查獲毒品沒
    收銷燬之規定，於九十三年一月九日一併修正施行，而扣案
    之毒品分屬第一級毒品海洛因及第二級毒品安非他命等情，
    已如前述，且本案就被告所犯意圖販賣而持有第一級毒品毒
    品犯行，應適用裁判時之毒品危害防制條例第五條第一項之
    規定，俱如前述，依前引最高法院判決意旨所示從刑從屬於
    主刑原則，應一律適用修正毒品危害防制條例之規定。是扣
    案毒品應依裁判時之毒品危害防制條例第十八條第一項前段
    之規定宣告沒收銷燬之。另上開第一級毒品海洛因及第二級
    毒品安非他命，均係以包裝袋承裝，防其裸露、逸出、潮濕
    ，便於持有藉以施用，故該包裝袋共計十三個，均屬供被告
    犯罪所用之工具，應依毒品危害防制條例第十九條之規定沒
    收之。另分裝夾鍊袋九十六個及電子磅秤一台等物均屬被告
    所有，且供其預備犯罪所用之物，爰依刑法第三十八條第一
    項第二款之規定沒收之。
據上論斷，應依刑事訴訟法第二百九十九條第一項前段，毒品危
害防制條例第五條第一項、第二項、第十八條第一項前段、第十
九條，刑法第二條第一項前段、第十一條前段、第二十八條、第
五十五條前段、第四十七條、第三十八條第一項第二款，判決如
主文。
本案經檢察官甲○到庭執行職務
中　　華　　民　　國　　94　　年　　12　　月　　23　　日
                                  刑事第十二庭
                                  審判長法  官  陳志成
                                        法  官  莊玉熙
                                        法  官  卓穎毓
以上正本證明與原本無異。
如不服本判決，應於收受送達後十日內向本院提出上訴書狀（應
附繕本）。
          　　　　　　　　　　　　　　　書記官  秦建華
中　　華　　民　　國　　94　　年　　12　　月　　23　　日
附錄法條：
毒品危害防制條例第5條
意圖販賣而持有第一級毒品者，處無期徒刑或10年以上有期徒刑
，得併科新臺幣7百萬元以下罰金。
意圖販賣而持有第二級毒品者，處5年以上有期徒刑，得併科新
臺幣5百萬元以下罰金。
意圖販賣而持有第三級毒品者，處3年以上10年以下有期徒刑，
得併科新臺幣3百萬元以下罰金。
意圖販賣而持有第四級毒品或專供製造、施用毒品之器具者，處
1年以上7年以下有期徒刑，得併科新臺幣1百萬元以下罰金。
